臺灣新竹地方法院民事判決　九十一年度竹小字第一九五號
　　原　　　告　佳漢建材有限公司
　　法定代理人　甲○○
　　被　　　告　乙○○
右當事人間請求給付票款事件，本院判決如左：
    主    文
被告應給付原告新台幣壹拾萬元，及自民國九十年九月十九日起至清償日止，按年息
百分之六計算之利息。
訴訟費用新台幣壹仟貳佰柒拾陸元由被告負擔。
本判決得假執行。
    理由要領：
一、原告起訴主張其執有被告簽發，如附表所示之支票一紙，不料於民國九十年九月
    十九日為付款之提示，竟遭拒付，追索無效，為此依票據追索權，請求被告給付
    票款十萬元，及自提示付款日起至清償日止，按年息百分之六計算之利息等語。
二、被告自認系爭支票為其所簽發，惟抗辯其與訴外人潘威任間有承攬契約，由訴外
    人潘威任為被告及鄰居建造房屋，系爭支票係被告九十年七月間交付訴外人即承
    攬人潘威任以支付工程款，結果訴外人潘威任蓋了一半跑掉了，房子也沒有收尾
    ，故被告不願支付本件票款云云。
三、本件原告主張之事實，已經提出支票及退票理由單各乙紙為證，被告雖為前開辯
    解，惟按票據法第十三條規定：「票據債務人不得以自己與發票人或執票人之前
    手間所存抗辯之事由對抗執票人。但執票人取得票據出於惡意者，不在此限」，
    。系爭支票係被告簽發後交付訴外人潘威任，訴外人潘威任再交付原告之事實，
    為兩造所不爭執，原告與被告並非直接前後手之關係，依前開規定，自不得以其
    與訴外人潘威任間之契約關係，對抗原告即執票人，原告亦無法舉證證明被告收
    受系爭支票出於惡意（即收受支票時知悉訴外人潘威任與被告間之糾紛），所辯
    自不足採信。
四、按支票發票人應照支票文義擔保支票之支付；執票人於第一百三十條所定提示期
    限內，為付款之提示而被拒絕時，對於前手得行使追索權；執票人向支票債務人
    行使追索權時，得請求自為付款提示日起之利息，如無約定利率者，依年利六釐
    計算，票據法第一百二十六條、第一百三十一條第一項前段、第一百三十三條分
    別定有明文。從而原告本於票據之法律關係，訴請被告給付如主文所示之金額，
    及自提示日起至清償日止，按年息百分之六計算之利息，洵屬有據，應予准許。
五、本件係小額訴訟為被告敗訴之判決，爰依職權宣告假執行。
中　　　華　　　民　　　國　　九十一　　年　　　九　　　月　　　十　　　日
                                  臺灣新竹地方法院新竹簡易庭
~B法　　　官　彭洪英
右為正本係照原本作成。
如對本判決上訴，非以違背法令為理由，不得為之，且須於判決送達後二十日內向本
院提出上訴狀（須按他造當事人之人數附繕本）。
~B法院書記官　吳美雲
中　　　華　　　民　　　國　　九十一　　年　　　九　　　月　　　十　　　日
~F0
~T48
┌──────────────────────────────────────────────────────┐
│附表：　　　　　　　　　　　　　　　　　　　　　　　　　　　　　　　　　　　　                              │
├─┬─────────┬─────────┬─────┬─────┬────────┬────────┬──┤
│編│　發　　票　　人　│　付　　款　　人　│發　票  日│提  示　日│ 票　面　金　額 │ 支　票　號　碼 │備考│
│號│　　　　　　　　　│　　　　　　　　　│　　　　  │　　　　　│ 　（新台幣）　 │　　　　　　　　│　　│
├─┼─────────┼─────────┼─────┼─────┼────────┼────────┼──┤
│１│乙○○　　　　　　│新竹市第一信用合作│九十年九月│九十年九月│十萬元　　　　　│0000000　│　　│
│　│　　　　　　　　　│社　　　　　　　　│十五日　  │十九日　　│　　　　　　　　│　　　　　　　　│　　│
└─┴─────────┴─────────┴─────┴─────┴────────┴────────┴──┘
